臺灣桃園地方法院刑事判決　　　　　　 94年度簡上字第106號
上　訴　人　臺灣桃園地方法院檢察署檢察官
被　　　告　甲○○　男　32歲（民國61年9月13日生）
上列上訴人因被告犯竊盜案件，不服本院於中華民國93年12月24
日所為93年度桃簡字第2062號第一審刑事簡易判決（聲請簡易判
決處刑案號：臺灣桃園地方法院檢察署93年度偵字第17308 號）
提起上訴，暨移請併案審理（併案案號：臺灣桃園地方法院檢察
署94年度偵字第2017號），本院改依通常程序為第一審判決如下
：
    主  文
原判決撤銷。
甲○○共同連續攜帶兇器竊盜，未遂，累犯，處有期徒刑柒月。
扣案扳手貳支、鑰匙壹支，均沒收。
    事  實
一、甲○○前曾因違反動產擔保交易法案件，經臺灣臺東地方法
    院於民國91年11月18日以91年度東簡字第224 號判處有期徒
    刑3 月確定，並於92年4 月15日在監執行完畢，猶不知警惕
    ，竟意圖為自己不法之所有，基於竊盜之概括犯意，或單獨
    ，或與成年人彭雲明（現由臺灣高等法院臺中分院以94年度
    上易字第429 號竊盜案件審理中）共同基於犯意之聯絡，連
    續於下列時間、地點，為竊盜之行為：
（一）甲○○與彭雲明於93年10月18日晚間9 時30分許，由彭雲
      明攜帶其所有客觀上足供兇器使用之扳手2 支，自桃園縣
      蘆竹鄉南崁地區步行至桃園縣蘆竹鄉○○街1 號南華市場
      前，因見市場攤販乙○○所有平日供作生意使用之車號KW
      -9887 號自用小貨車停放在該處（當日係由乙○○之女婿
      林建宏使用後停於該處10分鐘甫上樓，價值約新臺幣（下
      同）10萬元），雖有鎖門然因車門有些故障，認有機可趁
      ，2 人竟共同萌生意圖為自己不法所有之犯意聯絡，而於
      同日晚間9 時40分許，由甲○○負責在旁把風接應，推由
      彭雲明持所攜帶之上開扳手2 支破壞車號KW -9887號自用
      小貨車車門鎖（毀損部分未據告訴）後，進入乙○○所有
      上開自用小貨車內，欲竊取該車，惟甫欲發動車輛之際，
      即為林建宏下樓發現彭雲明正在竊車並見得甲○○在旁把
      風掩護乃呼喊舅子黃國晉並撥打電話予乙○○一同攔捕甲○○、彭雲明，甲○○、彭雲明2 人於遭發覺犯行而尚未
      竊得車輛之際，遂各自迅速逃逸，旋為據報前來之警員當
      場查獲，並於彭雲明之包包內扣得扳手2 支。
（二）甲○○因欠缺代步工具，竟於94年1 月9 日上午6 時許，
      乘旁人不注意之際，在桃園縣龍潭鄉○○路19號丙○○住
      處前，持所拾得他人所丟棄之自備鑰匙1 支開啟車門並發
      動引擎，徒手竊取丙○○所有之車號4625-HE 自用小客貨
      車（該車係丙○○於同日上午4 時許停於住處前，價值約
      6 萬元），得手後供己駕駛使用。嗣於94年1 月9 日下午
　　　4 時30分許，甲○○駕駛上開車號4625-HE 自用小客貨車
  　　途經桃園縣大溪鎮○○里○○路○ 段與三元二街口，為警
　    巡邏攔檢當場查獲，並扣得甲○○所有供行竊之鑰匙1 支
      。
二、案經桃園縣政府警察局大園分局報告臺灣桃園地方法院檢察
    署檢察官偵查後聲請以簡易判決處刑，及桃園縣政府警察局
    大溪分局報告該署檢察官移請併案審理後，本院改依通常程
    序審理。
    理  由
壹、認定事實所憑之依據：
一、就事實欄一（二）之犯行，業據被告甲○○迭於偵查中及本
    院審理時坦白承認，核與被害人丙○○於警局初詢時指述情
    節相符，此外並有贓物認領保管單、車輛車牌失竊作業─查
    獲車輛認可資料、車輛尋獲電腦輸入單、照片1 幀在卷可稽
    ，足認被告此部分之自白與事實相符，可以採信。
二、訊據被告甲○○固坦承93年10月18日晚間跟彭雲明一起自南
    崁走到南華市場約10分鐘，後在南華市場閒逛，93年10月18
    日晚間9 時40分，在南華市場前彭雲明正在竊取車號KW-988
    7 號自用小貨車時，其亦在場，並於彭雲明正在竊取該車號
    KW-9887 號自用小貨車時有與彭雲明談話等情（詳本院94年
    5 月24日審判筆錄第5 頁至第6 頁），惟矢口否認有何事實
    欄一（一）所示之竊盜犯行，辯稱：我不知道彭雲明要偷車
　　，93年10月18日晚上9 時30分許我是與彭雲明一起出門，走
    到KW-9887 號車輛旁旁邊散步，我知道彭雲明爬上上開車輛
    ，但我不知道彭雲明為何上別人的車，他進入車內後，我很
    緊張，就離開現場云云。惟查：事實欄一（一）之犯行，除
　  被告於本院審理時自承：在彭雲明偷車時，確有在旁與他交
    談等語外（見本院卷第32頁），另被害人乙○○於警詢中指
    述：當時是我女婿林建宏發現有人在偷車，就打電話要我們
    去抓小偷，我下樓時彭雲明已經被抓了，我確定上開車輛車
    門是有上鎖的，但被破壞後侵入偷竊等語（93年度偵字第17
    308 號卷第16頁），又證人林建宏於警詢時證稱：案發當天
    是我將我岳父所有車號KW -9887號自小貨車停放在該處，在
    停好車輛離開約10分鐘後，就發現彭雲明坐在上開車輛駕駛
    座上，彭雲明看我走過來就下車問我有何事，我說沒事，他
    說沒事就走開，然後他又上車欲發動車子，後來他發現不對
    就開始跑，我就開始追彭雲明，而甲○○當時就在車子附近
    徘徊，與彭雲明互看多次示意，且視線都沒有離開車子等語
    （見同上偵查卷第18頁），另共犯彭雲明於偵查中亦自承：
    進入上開車輛內是為了偷車等語（同上偵查卷第35頁），此
    外並有贓物領據、現場照片6 幀在卷可憑，足認被害人乙○○、證人林建宏之證述應屬有據，被告甲○○所稱不知彭雲
    明要偷車之辯，與其於本院審理時自承在彭雲明偷車之際仍
    與彭雲明講話等情，悖於一般常情，是被告辯詞顯係事後飾
    卸之詞，不足採信。綜上，本案事證明確，被告犯行可以認
    定。
貳、論罪：
一、按刑法第321 條第1項 第3 款之攜帶兇器竊盜罪，係以行為
    人攜帶兇器竊盜為其加重條件，此所謂兇器，其種類並無限
    制，凡客觀上足對人之生命、身體、安全構成威脅，具有危
    險性之兇器均屬之，且祇須行竊時攜帶此種具有危險性之兇
    器為已足，並不以攜帶之初有行兇之意圖為必要（最高法院
    79年度臺上字第5253 號 判例可資參照）。扣案之扳手2 支
    ，係為金屬製品，此有照片2 張在卷可稽，且係共犯彭雲明
    所有並持以破壞車門所用之物，於客觀上自足以對人之生命
    、身體、安全構成威脅，應屬兇器之一種。是核被告甲○○
    就事實欄一（一）部分所為，係犯刑法第321 條第3 項、第
    1 項第3 款之攜帶兇器竊盜未遂罪；就事實欄一（二）部分
    所為，則係犯刑法第320 條第1 項之普通竊盜罪。被告甲○○就事實欄一（一）部分所示之竊盜犯行，與成年人彭雲明
    間，具有犯意之聯絡及行為之分擔，應依刑法第28條之規定
    ，論以共同正犯。前揭事實欄一（一）及（二）之竊盜犯行
    ，時間緊接，手法相同，顯係基於概括犯意反覆為之，應依
    連續犯之規定，論以一攜帶兇器竊盜未遂罪，並依法加重其
    刑，檢察官雖僅就被告甲○○事實欄一（一）部分之竊盜犯
    行聲請簡易判決處刑，惟因檢察官移請本院併案審理部分（
    臺灣桃園地方法院檢察署94年度偵字第2017號，即事實欄一
    （二）部分），與原聲請簡易判決處刑部分（93年度偵字第
    17 308號，即事實欄一（一）部分），有連續犯之裁判上一
    罪關係，本院自應併予審理。被告甲○○前曾因違反動產擔
    保交易法案件，經臺灣臺東地方法院於91年11月18日以91年
    度東簡字第224 號判處有期徒刑3 月確定，並於92年4 月15
　  日在監執行完畢，有臺灣高等法院被告全國前案紀錄表1 份
    在卷可參，其於有期徒刑執行完畢後5 年內再犯本件最重本
    刑為有期徒刑以上之罪，為累犯，應依刑法第47條規定遞加
    重其刑。另被告就事實欄一（一）之加重竊盜犯行，已著手
    竊盜財物行為而未竊得任何物品，業如前述，則被告甲○○
    之犯行尚屬未遂階段，應依刑法第26條前段之規定，按既遂
    犯之刑減輕其刑，並依規定先加後減之。原審以被告上述事
    實欄一（一）部分之竊盜犯行，事證明確，據以論罪科刑，
    固非無見，惟(1)原審就共犯彭雲明所有供犯罪所用之扳手2
    支，漏未併予宣告沒收；(2)就被告所為事實欄一（二）之連
    續犯行，嗣分別據警察機關移送地檢署檢察官偵辦中，原審
    未及審酌此裁判上一罪之犯罪，均尚有未洽，檢察官上訴意
    旨指摘原判決未當，為有理由，應由本院將原判決撤銷改判
    。爰審酌被告正值青壯年，不思循正當途徑獲取財物，實無
    足取，且有竊盜前科，素行不佳，暨被告犯罪之動機、目的
    、手段、生活狀況、品行、智識程度、犯罪所生之損害等一
    切情狀，量處如主文所示之刑，以資懲戒。
二、又93年10月18日扣案之扳手2 支、94年1 月9 日扣案之鑰匙
    1 支，分別為共犯彭雲明、被告甲○○所有且供為攜帶行竊
    犯罪所用之物，分別據共犯彭雲明、被告供述在卷，均依刑
    法第38條第1 項第2 款宣告沒收。
三、本件對被告所犯之罪之科刑，不合於刑事訴訟法第449條所
    定得以簡易判決處刑之案件，爰依刑事訴訟法第452條規定
    ，改適用通常程序，自為第一審判決。
四、據上論斷，應依刑事訴訟法第455之1第1項、第3項、第369
    條第1項前段、第364條、第452條、第299條第1項前段，刑
    法第28條、第56條、第321 條第3 項、第1 項第3 款、第47
    條、第38條第1 項第2 款，判決如主文。
本案經檢察官蔡孟利到庭執行職務
中　　華　　民　　國　　94　　年　　6 　　月　　7 　　日
                  臺灣桃園地方法院刑事第一庭
                      審判長法  官  曾淑華
                            法  官  黃梅淑
                            法　官　朱美璘
以上正本證明與原本無異
如不服本判決書應於送達後10日內向本院提出上訴狀
                      書記官　楊鳳滿
中　　華　　民　　國　　94　　年　　6 　　月　　9 　　日
附錄本案論罪科刑法條：
刑法第320條
意圖為自己或第三人不法之所有，而竊取他人之動產者，為竊盜
罪，處五年以下有期徒刑、拘役或五百元以下罰金。
意圖為自己或第三人不法之利益，而竊佔他人之不動產者，依前
項之規定處斷。
前二項之未遂犯罰之。
刑法第321條
犯竊盜罪而有左列情形之一者，處六月以上、五年以下有期徒刑：
一  於夜間侵入住宅或有人居住之建築物、船艦或隱匿其內而犯之者。
二  毀越門扇、牆垣或其他安全設備而犯之者。
三  攜帶兇器而犯之者。
四  結夥三人以上而犯之者。
五  乘火災、水災或其他災害之際而犯之者。
六  在車站或埠頭而犯之者。
前項之未遂犯罰之。
